

Élue en charge de la communication au sein d'une commune de Mad & Moselle, alliant expertise numérique et connaissance approfondie du territoire. Professionnelle polyvalente maîtrisant la conception de supports de communication et les enjeux des collectivités territoriales rurales.

#### Contact

- 06 12 55 37 91
- 16 rue des Gravillons 57130 Ancy-Dornot

## **Points forts**

- Sens de la diplomatie et aisance relationnelle
- Flexibilité
- Autonomie
- Créativité
- Rigueur et organisation

#### Outils maitrisés

- HTML/CSS, WordPress
- Suite Adobe, Canva
- Suite Office
- Teams, Outlook

# Sandrine JENOT

Candidate au poste de Responsable de la communication

## Expériences professionnelles

# Conseillère Municipale Déléguée chargée de la communication

Commune d'Ancy-Dornot | mars 2020 - ce jour

- Création et maintenance du site internet de la commune
- Gestion des différents canaux de communication (site web, page Facebook, application Intramuros)
- Réalisation de supports de communication (affiches, flyers) et participation à la rédaction des bulletins municipaux
- Pilotage d'un projet de valorisation touristique incluant la conception de panneaux d'information
- Veille à la cohérence des messages et de l'image de la commune

### Analyste-Développeur

OPTICOD, Villers-lès-Nancy | mars 2024 - ce jour

- Développement et adaptation des flux métier sur l'ERP Business Central
- Analyse des besoins utilisateurs et proposition de solutions techniques adaptées
- Gestion du support technique (hotline)

#### Développeur - Intégrateur

DMConcept, Metz | 2023

- Conception de sites WordPress sur mesure (intégration de maquettes)
- Formation des utilisateurs à la gestion de contenu

### Professeur des écoles

Ministère de l'Education nationale | 2007 - 2022

- Formation d'adultes et d'enfants: bureautique et outils numériques
- Animation d'ateliers numériques et pédagogiques

### Analyste programmeur

SSII, Metz et Luxembourg | 1998 – 2007

- Analyse des besoins et développement de solutions
- Formation utilisateurs et rédaction de documentation

#### **Formations**

#### Master AMINJ - Création de Projets Numériques

Université de Lorraine | 2020 - 2021

- Conception et production de médias numériques
- Stratégies de communication digitale
- Design d'interaction et expérience utilisateur

# Master MEEF - Pratiques et Ingénierie de la Formation - option numérique

Université de Lorraine | 2019 - 2020

- Ingénierie pédagogique numérique
- Conduite de projets innovants
- Usages pédagogiques des technologies numériques